【裁判字號】    97,訴,2199
【裁判日期】    970718
【裁判案由】    違反槍砲彈藥刀械管制條例
【裁判全文】
臺灣臺中地方法院刑事判決              97年度訴字第2199號
公  訴  人  臺灣臺中地方法院檢察署檢察官
被      告  甲○○
指定辯護人  本院公設辯護人乙○○
上列被告因違反槍砲彈藥刀械管制條例案件，經檢察官提起公訴
（九十七年度偵字第七九七二號），本院判決如下：
    主    文
甲○○共同未經許可，持有手槍，處有期徒刑陸年，併科罰金新
臺幣壹拾伍萬元，罰金如易服勞役，以新臺幣壹仟元折算壹日。
扣案之BERETTA廠製92FS型制式手槍壹支（含彈匣壹個，槍枝管
制編號：0000000000號）、菲律賓ARMSCOR廠製一九
一一Ａ一－○九ＦＳＧＩ型制式半自動手槍壹支（含制式彈匣壹
個，槍枝管制編號：0000000000號）、彈匣壹個、口
徑9mm制式子彈伍拾貳顆，均沒收。
    犯罪事實
一、甲○○明知其未經主管機關許可，不得持有制式手槍及具殺
    傷力之子彈，竟與范復興（另經檢察官偵查中）及綽號「阿
    弟」之真實姓名不詳成年男子共同基於持有制式槍枝及具殺
    傷力子彈之犯意聯絡，於民國九十五年四月十日十時，在彰
    化縣和美鎮○○路三五號住處，取得范復興所交付具殺傷力
    之BERETTA廠製92FS型制式手槍一支（含彈匣一個，槍枝管
    制編號：0000000000號）、菲律賓ARMSCOR廠製
    1911A1-09FSGI型制式半自動手槍一支（含制式彈匣一個，
    槍枝管制編號：0000000000號）、口徑9mm制式
    子彈七十八顆（其中二十六顆，業經鑑驗試射擊發後已不具
    殺傷力），而自斯時起，未經許可與范復興、「阿弟」等人
    輪流保管上開具殺傷力之制式槍、彈，而共同持有上開具殺
    傷力之制式槍、彈，嗣如有人須使用時，即向負責保管者取
    用。嗣經警於九十七年三月三十一日七時三十分，在臺中市
    西屯區○○路○段八九號前查獲甲○○，並扣得前開之BERE
    TTA廠製92FS型制式手槍一支（含彈匣一個，槍枝管制編號
    ：0000000000號）、菲律賓ARMSCOR廠製1911A1-
    09FSGI型制式半自動手槍一支（含彈匣一個，槍枝管制編號
    ：0000000000號）、口徑9mm制式子彈十一顆，
    復於同日八時十分，在甲○○臺中市○○區○○路八號十三
    樓之七住處，扣得口徑9mm制式子彈六十七顆及供前開菲律
    賓ARMSCOR廠製1911A1-09FSGI型制式半自動手槍所用之彈匣
    一個（所查獲之子彈共七十八顆，其中二十六顆，業經鑑驗
    試射擊發後已不具殺傷力）。
二、案經臺中市警察局第四分局報請臺灣臺中地方法院檢察署檢
    察官偵查起訴。
    理    由
一、訊據被告甲○○對於前揭犯罪事實坦承不諱，並有臺中市警
    察局槍枝初步檢視報告書一份、槍枝初檢照片四張、查獲照
    片九張在卷可稽，復有扣案具殺傷力之BERETTA廠製92FS型
    制式手槍一支（含彈匣一個，槍枝管制編號：000000
    0000號）、菲律賓ARMSCOR廠製1911A1-09FSGI型制式半
    自動手槍一支（含制式彈匣一個，槍枝管制編號：0000
    000000號）、口徑9mm制式子彈七十八顆（其中二十
    六顆，業經鑑驗試射擊發後已不具殺傷力）可資佐證。前開
    槍、彈經送內政部警政署刑事警察局鑑定結果，認：一送鑑
    貝瑞塔制式92手槍一枝（槍枝管制編號000000000
    0號），研判係口徑9mm制式半自動手槍，為義大利BERETTA
    廠92FS型，槍號遭磨滅，經以電解腐蝕法重現結果，無法重
    現，槍管內具六條右旋來復線，擊發功能正常，可供擊發同
    口徑制式子彈使用，認具殺傷力。二送鑑ARMSCOR制式90手
    槍一支（槍枝管制編號0000000000號），研判係
    口徑9mm制式半自動手槍，為菲律賓廠1911A1-09FSGI型，研
    判槍號為「0000000」，槍管內具六條右旋來復線，擊發功
    能正常，可供擊發同口徑制式子彈使用，認據殺傷力。三送
    鑑彈匣一個，認係制式子金屬彈匣，可供同案送鑑槍枝（槍
    枝管制編號0000000000號）使用。四送鑑子彈七
    十八顆，認均係口徑9mm制式子彈，採樣二十六顆試射，均
    可擊發，認具殺傷力，此有該局九十七年四月十六日刑鑑字
    第○九七○○四九七○三號槍彈鑑定書一份附於偵查卷可稽
    。再查，本案員警查獲被告後，再帶同被告前往其住處查獲
    其餘之制式子彈六十七顆及制式彈匣一個，惟該彈匣係供前
    開ARMSCOR制式90手槍一支（槍枝管制編號0000000
    000號）使用，乃為該手槍之一部分，按手槍之主要組成
    零件包括：槍管、槍身、槍機、撞針、轉輪、滑套、彈匣、
    擊錘，固為內政部八十六年十一月二十四日（八六）臺警內
    字第八六七○六八三號公告所明定。惟參諸槍砲彈藥刀械管
    制條例第四條第二項規範之槍砲主要零組件，旨在防止不法
    之徒利用化整為零，逃避法律制裁之立法意旨，該條、項所
    謂之槍砲主要組成零件之管制範圍，自應以該零件自始即供
    製造管制槍枝使用，且為主要部分者為限。進一步言，倘一
    方面認為自始供組成槍枝使用之零組件，其組成槍枝後因其
    不具殺傷力或無發射功能，該槍枝非屬槍砲彈藥刀械管制條
    例所管制之槍枝，另方面卻又認為持有或寄藏槍枝之零組件
    者，仍有觸犯槍砲彈藥刀械管制條例之可能，甚且須面臨刑
    罰制裁，顯非符立法原意。是系爭彈匣之零組件，既為扣案
    之ARMSCOR制式90手槍一支（槍枝管制編號0000000
    000號）手槍之一部分，自堪認原本係供組裝扣案之ARMS
    COR制式90手槍（槍枝管制編號0000000000號）
    之用途，依前開說明，該彈匣應非屬槍砲彈藥刀械管制條例
    第四條第二項所定之槍砲主要組成零件，甚為明確。綜上所
    述，足認被告自白確與事實相符，本案事證明確，被告犯行
    洵堪認定。
二、按刑法在九十四年二月二日修正公布，並於九十五年七月一
    日施行，查本件被告持有上開制式手槍、子彈之犯罪行為終
    了時間為九十七年三月三十一日，已在刑法公布生效後，自
    應適用新法，不發生新舊法比較之情形。故核被告所為，係
    犯槍砲彈藥刀械管制條例第七條第四項之未經許可持有手槍
    罪、第十二條第四項之未經許可持有子彈罪。被告與范復興
    、「阿弟」就所犯前開未經許可持有手槍罪及未經許可持有
    子彈罪間，有犯意聯絡及行為分擔，均為共同正犯，被告以
    一行為，同時觸犯未經許可持有手槍罪及未經許可持有子彈
    罪，為想像競合犯，應從一重之槍砲彈藥刀械管制條例第七
    條第四項之未經許可持有手槍罪論處。爰審酌被告犯罪之動
    機、手段，且該扣案槍枝亦經查獲涉嫌刑事案件經偵審中，
    對於社會治安具有潛在性危害非輕，且已造成其他公眾或他
    人之現實惡害，又被告犯後坦承犯行等一切情狀，量處如主
    文所示之刑，並就罰金部分諭知易服勞役之折算標準。扣案
    之具有殺傷力之BERE TTA廠製92FS型制式手槍一支（含彈匣
    一個，槍枝管制編號：0000000000號）、菲律賓
    ARMSCOR廠製1911A1- 09FSGI型制式半自動手槍一支（含彈
    匣一個，槍枝管制編號：0000000000號）、彈匣
    一個，口徑9mm制式子彈五十二顆，均係違禁物，均應依刑
    法第三十八條第一項第一款之規定宣告沒收。另扣案之口徑
    9mm制式子彈二十六顆，業經鑑驗試射擊發，已不具殺傷力
    ，爰不予宣告沒收，併此敘明。
據上論斷，應依刑事訴訟法第二百九十九條第一項前段，槍砲彈
藥刀械管制條例第七條第四項、第十二條第四項，刑法第十一條
前段、第二十八條、第五十五條、第四十二條第三項、第三十八
條第一項第一款，判決如主文。
中    華    民    國    97    年     7    月    18    日
                  刑事第六庭    審判長法  官  洪俊誠
                                      法  官  高英賓
                                      法  官  戴博誠
以上正本證明與原本無異。
如不服本判決，應於收受送達後10日內向本院提出上訴書狀（應
敘述具體理由並附繕本）。
上訴書如未敘述理由，應於上訴期間屆滿後20日內補提理由書於
本院。
                                      書記官  林政佑
中    華    民    國    97    年     7    月    21    日
【附錄論罪科刑法條】
槍砲彈藥刀械管制條例第七條第一項、第四項：
未經許可，製造、販賣或運輸火砲、肩射武器、機關槍、衝鋒槍
、卡柄槍、自動步槍、普通步槍、馬槍、手槍或各類砲彈、炸彈
、爆裂物者，處死刑、無期徒刑或七年以上有期徒刑；處徒刑者
，併科新臺幣三千萬元以下罰金。
未經許可，持有、寄藏或意圖販賣而陳列第一項所列槍砲、彈藥
者，處五年以上有期徒刑，併科新臺幣一千萬元以下罰金。
槍砲彈藥刀械管制條例第十二條第一項、第四項：
未經許可，製造、販賣或運輸子彈者，處一年以上七年以下有期
徒刑，併科新臺幣五百萬元以下罰金。
未經許可，持有、寄藏或意圖販賣而陳列子彈者，處五年以下有
期徒刑，併科新臺幣三百萬元以下罰金。


司法院資訊處製作；財團法人民間司法改革基金會備份。
